ACORDAO-COMPLETO-2385314

ACÓRDÃO DE RELAÇÃO

ACÓRDÃO DE RELAÇÃO 5942/2020 ATA 16/2020 - PRIMEIRA CÂMARA

Acórdão 5942/2020-TCU-Primeira Câmara
Os Ministros do Tribunal de Contas da União, reunidos em sessão da Primeira Câmara, ACORDAM, por unanimidade:
a) com fundamento nos arts. 1º, inciso I; 16, inciso II; 18 e 23, inciso II, da Lei 8.443/1992, c/c o art. 143, inciso I, do Regimento Interno do TCU, em julgar regulares com ressalva as contas da Sra. Lisiane Gassner Carnetti (CPF XXX.519.740-XX) e do Sr. Ademir dos Santos (CPF XXX.695.482-XX) , dando-lhes quitação;
b) com fundamento nos arts. 1º, inciso I, 16, inciso I, 17 e 23, inciso I, da Lei 8.443/1992 c/c o art. 143, inciso I, do Regimento Interno deste Tribunal, em julgar regulares as contas dos Srs. Jadir Correa da Costa (CPF XXX.717.102-XX) , Francisco Edmar de Souza (CPF XXX.161.822-XX) , Jose Farney Hugson de Araujo Castro (CPF XXX.634.052-XX) , Francisco das Chagas de Araujo (CPF XXX.831.302-XX) , Diogo Saul Silva Santos (CPF XXX.228.802-XX) , Antonia Maria Matias da Silva (CPF XXX.678.004-XX) , Marilene da Silva de Oliveira (CPF XXX.333.392-XX) , Ricardo Loureto de Oliveira (CPF XXX.811.492-XX) , Antonia Lima dos Santos (CPF XXX.020.102-XX) , Joao Clineu Lima da Silva (CPF XXX.367.723-XX) , Francisco Jorge Neto, (CPF XXX.438.302-XX) , Rosiane Anastácio da Silva (CPF XXX.177.642-XX) , Katia Aparecida Rossi (CPF XXX.768.152-XX) , Eliane Fernandes Lino (CPF XXX.390.442-XX) , Joaquim Goncalves Santiago Filho (CPF XXX.890.863-XX) , Francinete Amaro da Silva Santos (CPF XXX.646.172-XX) , Gelbson Braga Santos (CPF XXX.854.792-XX) , Antonio Boni (CPF XXX.108.929-XX) , José Carlos Aranha Rodrigues (CPF XXX.306.953-XX) , Janes Rodrigues Lima (CPF XXX.405.632-XX) , Antonio Edilton Quinto do Rosário (CPF XXX.746.832-XX) , Hervi Biancardi Alves (CPF XXX.208.458-XX) , Messias da Silva Fernandes (CPF XXX.950.657-XX) e Sandra Mara de Paula Dias Botelho (CPF XXX.537.800-XX) , dando-lhes quitação plena;
c) dar ciência desta deliberação ao Serviço Nacional de Aprendizagem Comercial - Administração Regional em Roraima (Senac/RR) e aos responsáveis;
d) arquivar o presente processo.
1. Processo TC-Processo 010.158/2019-7 (PRESTAÇÃO DE CONTAS - Exercício: 2018) 
	1.1. Responsáveis: Ademir dos Santos (XXX.695.482-XX) ; Antonia Lima dos Santos (XXX.020.102-XX) ; Antonia Maria Matias da Silva (XXX.678.004-XX) ; Antonio Boni (XXX.108.929-XX) ; Antonio Edilton Quinto do Rosário (XXX.746.832-XX) ; Diogo Saul Silva Santos (XXX.228.802-XX) ; Eliane Fernandes Lino (XXX.390.442-XX) ; Francinete Amaro da Silva Santos (XXX.646.172-XX) ; Francisco Edmar de Souza (XXX.161.822-XX) ; Francisco Jorge Neto (XXX.438.302-XX) ; Francisco das Chagas de Araujo (XXX.831.302-XX) ; Gelbson Braga Santos (XXX.854.792-XX) ; Hervi Biancardi Alves (XXX.208.458-XX) ; Jadir Correa da Costa (XXX.717.102-XX) ; Janes Rodrigues Lima (XXX.405.632-XX) ; Joao Clineu Lima da Silva (XXX.367.723-XX) ; Joaquim Goncalves Santiago Filho (XXX.890.863-XX) ; Jose Farney Hugson de Araujo Castro (XXX.634.052-XX) ; José Carlos Aranha Rodrigues (XXX.306.953-XX) ; Katia Aparecida Rossi (XXX.768.152-XX) ; Lisiane Gassner Carnetti (XXX.519.740-XX) ; Marilene da Silva de Oliveira (XXX.333.392-XX) ; Messias da Silva Fernandes (XXX.950.657-XX) ; Ricardo Loureto de Oliveira (XXX.811.492-XX) ; Rosiane Anastacio da Silva (XXX.177.642-XX) ; Sandra Mara de Paula Dias Botelho (XXX.537.800-XX) 
	1.2. Órgão/Entidade: Administração Regional do Senac No Estado de Roraima
	1.3. Relator: Ministro Benjamin Zymler
	1.4. Representante do Ministério Público: Subprocurador-Geral Lucas Rocha Furtado
	1.5. Unidade Técnica: Secretaria de Controle Externo do Trabalho e Entidades Paraestatais (SecexTrab) .
	1.6. Representação legal: não há.
	1.7. Determinações/Recomendações/Orientações: não há.

Primeira Câmara

Ademir dos Santos (XXX.695.482-XX); Antonia Lima dos Santos (XXX.020.102-XX); Antonia Maria Matias da Silva (XXX.678.004-XX); Antonio Boni (XXX.108.929-XX); Antonio Edilton Quinto do Rosário (XXX.746.832-XX); Diogo Saul Silva Santos (XXX.228.802-XX); Eliane Fernandes Lino (XXX.390.442-XX); Francinete Amaro da Silva Santos (XXX.646.172-XX); Francisco Edmar de Souza (XXX.161.822-XX); Francisco Jorge Neto (XXX.438.302-XX); Francisco das Chagas de Araujo (XXX.831.302-XX); Gelbson Braga Santos (XXX.854.792-XX); Hervi Biancardi Alves (XXX.208.458-XX); Jadir Correa da Costa (XXX.717.102-XX); Janes Rodrigues Lima (XXX.405.632-XX); Joao Clineu Lima da Silva (XXX.367.723-XX); Joaquim Goncalves Santiago Filho (XXX.890.863-XX); Jose Farney Hugson de Araujo Castro (XXX.634.052-XX); José Carlos Aranha Rodrigues (XXX.306.953-XX); Katia Aparecida Rossi (XXX.768.152-XX); Lisiane Gassner Carnetti (XXX.519.740-XX); Marilene da Silva de Oliveira (XXX.333.392-XX); Messias da Silva Fernandes (XXX.950.657-XX); Ricardo Loureto de Oliveira (XXX.811.492-XX); Rosiane Anastacio da Silva (XXX.177.642-XX); Sandra Mara de Paula Dias Botelho (XXX.537.800-XX)

BENJAMIN ZYMLER

não há.

Subprocurador-Geral Lucas Rocha Furtado

PRESTAÇÃO DE CONTAS (PC)

Secretaria de Controle Externo do Trabalho e Entidades Paraestatais (SecexTrab).